【裁判字號】    95,易,992
【裁判日期】    950630
【裁判案由】    竊盜
【裁判全文】
臺灣高雄地方法院刑事判決               95年度易字第992號
公  訴  人  臺灣高雄地方法院檢察署檢察官
被      告  乙○○
     
上列被告因竊盜案件，經檢察官提起公訴（95年度偵字第14088
號），本院以簡式審判程序，判決如下：
    主  文
乙○○連續攜帶兇器竊盜電線，累犯，處有期徒刑壹年拾月，扣
案之鉗子壹支沒收。
    事  實
一、乙○○前於民國（下同）92年4 月間之竊盜案件，經本院判
    處有期徒刑徒刑8 月確定，又於92年8 月間之竊盜案件，經
    本院判處有期徒刑5 月確定，上開有期徒刑8 月及有期徒刑
    5 月，並定其應執行刑為有期徒刑1 年，再於93年1 月間之
    竊盜案件，經本院判處有期徒刑8 月確定，與前開有期徒刑
    1 年接續執行，而於94年8 月13日執行完畢，竟仍不知悔改
    ，又基於意圖為自己不法所有之概括犯意，於95年5 月17日
    上午11時許，先騎乘車號YYO ─122 號機車，前往高雄縣路
    竹鄉台17線大公路鹽場高分26號電線桿處，持客觀上足以對
    他人之生命、身體構成威脅之凶器鉗子1 支，剪取竊盜應一
    般需用經營供給電能之事業即臺灣電力公司所有之電線1.5
    公尺得逞。嗣於同日下午2 時許，乙○○又騎乘上揭機車，
    至高雄縣田寮鄉縣○○村之田寮高分70、74、76號電
    線桿，持前開鉗子兇器以相同方式剪取竊盜南國有線電視公
    司所有之接地線10條以及田寮鄉○○○○○路燈接地線13條
    ，適經警方巡邏至上開田寮高分76號電線桿處當場發現，乙
    ○○見狀即逃逸至山區，然仍為警方於95年5 月17日下午6
    時45分，在高雄縣田寮鄉○○路2 號前捕獲到案。
二、案經高雄縣政府警察局湖內分局報請臺灣高雄地方法院檢察
    署檢察官偵查起訴。
    理  由
一、前開事實，業據被告乙○○於警、偵訊及審理中均供承不諱
    （見警卷第8 頁，偵卷第22頁，本院卷第38頁），核與證人
    即被害人台灣電力公司員工甲○○（見警卷第11頁）、南國
    有線電視公司工務員丙○○（見警卷第14頁）及田寮鄉公所
    課員黃燈魁（見警卷第17頁）分別於警詢時指訴之情節相符
    ，且有上開被害人所簽具贓物認領保管單3紙 在卷（見警卷
    第25、26、27頁）以及被告行竊前述電線所用之鉗子1 支扣
    案可稽，本件事證明確，被告犯行洵堪認定。
二、按扣案之鉗子長約15公分，係鐵製，業據被告供明在卷（見
    本院卷第38頁），客觀上足以對他人之生命、身體構成威脅
    ，且具有危險性，應屬兇器無訛，是被告乙○○攜帶該等鉗
    子兇器行竊，係犯刑法第321 條第1 項第3 款之攜帶兇器加
    重竊盜罪；又被告持上開鉗子兇器竊盜臺灣電力公司即應一
    般需用經營供給電能之事實所有電線之犯行部分，係犯刑法
    第321 條第1 項第3 款之攜帶兇器加重竊盜罪及電業法第10
    5 條之竊盜供電設備罪，該電業法之規定係刑法竊盜罪之特
    別規定，為法規競合，應優先適用電業法之規定。被告於高
    雄縣田寮鄉縣○○村之田寮高分70、74、76號電線桿
    處，同一加重竊盜犯行，同時竊盜南國有線電視公司及田寮
    鄉公所之電線，觸犯上開二攜帶兇器加重竊盜之相同罪名，
    為想像競合犯，依刑法第55條前段從一攜帶兇器加重竊盜處
    斷。又被告所為2 次竊盜行為（一為竊盜臺灣電力公司電線
    部分，另一為同時竊盜南國有線電視公司及田寮鄉公所部分
    ），時間緊接，所犯罪名相同，顯係出於概括之犯意為之，
    為連續犯，爰依刑法第56條之規定以一情節較重之電業法第
    105 條之攜帶兇器加重竊盜電線罪論，並加重其刑。被告前
    於92年4 月間之竊盜案件，經本院判處有期徒刑徒刑8 月確
    定，又於92年8 月間之竊盜案件，經本院判處有期徒刑5 月
    確定，上開有期徒刑8 月及有期徒刑5 月，並定其應執行刑
    為有期徒刑1 年，再於93年1 月間之竊盜案件，經本院判處
    有期徒刑8 月確定，與前開有期徒刑1 年接續執行，而於94
    年8 月13日執行完畢，此有臺灣高等法院被告前案紀錄表可
    按，其於5 年以內再犯本件有期徒刑以上之罪，為累犯，依
    刑法第47條規定加重其刑，遞加重之。爰審酌被告前有竊盜
    前科，已如前述，又為本案竊盜犯行，顯見素行不良，復以
    其所竊之物或為公用設備，為國家大量施設，防護不易之設
    施，竟擇此種公用財物竊取之，毀損公用設備，妨害公眾之
    利用，對於公益之妨害甚重，是以自不得僅以所竊物品之財
    產價值作為犯罪損害判斷之基準，因此，量刑自不宜從寬，
    惟其於偵、審中坦認犯行，態度良好等一切情狀，各量處如
    主文所示之刑，以示懲儆。扣案之鉗子1 支，係被告所有，
    且供犯竊盜罪所用，已經被告供明在卷（見本院卷第38頁）
    ，應依刑法第38條第1 項第2 款宣告沒收。至同遭查扣之美
    工刀1 支、手套1 雙，係在被告所騎乘機車置物廂內查獲，
    此有被告警詢筆錄之記載可據（見警卷第9 頁），而被告亦
    已供明該等美工刀及手套於行竊電線時，既未曾使用，亦無
    攜帶甚明（見本院卷第38頁），是該等物品既非被告竊盜所
    用之物，且被告行竊時又未攜帶該等物品，均毋庸為沒收之
    諭知，併敘明之。另公訴意旨雖請求就被告為刑前強制工作
    之諭知，惟本院衡酌被告前於63年間、70年間、74年間、80
    年間雖均曾因竊盜犯行，而判處罪刑確定，然各次犯行相隔
    時間或達6 、7 年，最短亦有4 年，又80年之竊盜犯行，距
    92年間所涉竊盜案件，亦達10年以上，此均有臺灣高等法院
    被告前案紀錄表可查，自難謂該等竊盜行為，有達於習慣之
    程度，另被告於92年3 月間、同年5 月間及93年1 月間分別
    涉案之竊盜行為，於各該案件中亦均屬單一之竊盜犯行，皆
    非連續不輟之竊盜犯罪，亦有前揭前案紀錄表及本院92 年
    度易字第1047號、92年度簡字第3756號、93年度易字第27 9
    號等判決列印本各1 份足憑，則自被告前所犯各該關涉竊盜
    犯行之前案紀錄所示，亦難認被告確有竊盜之習慣，是本院
    認被告犯行尚難未符合竊盜犯贓物犯保安處分條例第3 條第
    1 項第1 款規定之要件，自不得令被告於刑之執行前，入勞
    動場所強制工作之必要。
據上論斷，應依刑事訴訟法第299 條第1 項前段、第273 條之1
，電業法第105 條、刑法第56條、第55條、第321 條第1 項第3
款、第47條、第38條第1 項第2 款，判決如主文。
本案經檢察官翁珮嫻到庭執行職務。
中    華    民    國    95    年    6     月   30     日
                    刑事第二庭法  官  高思大
右正本證明與原本無異。
如不服本判決，應於判決送達後10日內向本院提出上訴狀，上訴
於台灣高等法院高雄分院（須附繕本）。
中    華    民    國    95    年    7     月    3     日
                              書記官  蔡語珊
附錄本案論罪科刑法條：
刑法第321條第1項第3款
犯竊盜罪而有左列情形之1者，處6月以上、5年以下有期徒刑：
三  攜帶兇器而犯之者。


司法院資訊處製作；財團法人民間司法改革基金會備份。
